【裁判字號】    97,台上,4508
【裁判日期】    970918
【裁判案由】    強盜
【裁判全文】
最高法院刑事判決            九十七年度台上字第四五０八號
上  訴  人  甲○○
上列上訴人因強盜案件，不服台灣高等法院中華民國九十七年六
月十二日第二審判決（九十七年度上訴字第三八號，起訴案號：
台灣士林地方法院檢察署九十六年度偵字第七七四三號），提起
上訴，本院判決如下：
    主  文
上訴駁回。
    理  由
按刑事訴訟法第三百七十七條規定，上訴於第三審法院，非以判
決違背法令為理由，不得為之。是提起第三審上訴，應以原判決
違背法令為理由，係屬法定要件。如果上訴理由書狀並未依據卷
內訴訟資料，具體指摘原判決不適用何種法則或如何適用不當，
或所指摘原判決違法情事，顯與法律規定得為第三審上訴理由之
違法情形，不相適合時，均應認其上訴為違背法律上之程式，予
以駁回。本件原判決撤銷第一審關於上訴人甲○○部分之不當判
決，改判仍論處其結夥三人以上強盜罪刑，已詳敘認定犯罪事實
之依據及憑以認定之理由，從形式上觀察，並無任何違背法令之
處。查上訴人結夥共同被告方浩權、林中祥、李心瑋前往台北巿
忠誠路全家便利商店，由上訴人、李心瑋進入店內佯稱購買啤酒
、借用廁所，騙使店員許耀昇進入倉庫拿貨，嗣由方浩權、林中
祥毆打許耀昇，將之推進倉庫，壓制在地，林中祥並佯稱持有槍
枝，致使許耀昇不能抗拒，任由其等搜括店內財物，並強取許耀
昇褲袋內之皮夾，由上訴人抽出皮夾內之現金得手後逃逸，事後
朋分贓款等情。則上訴人既親自在現場實行強盜行為，事後分贓
，豈有不知或不同意強盜之理，縱其等事前未曾謀議，但其等於
行為當時，基於相互之認識，以共同犯罪之意思參與，即應對於
全部所發生之結果，共同負責，原判決以結夥強盜罪論處，核無
不合。另查共同被告方浩權、林中祥、李心瑋警詢之陳述，上訴
人及其辯護人於審判中均不爭執其證據能力，原審依刑事訴訟法
第一百五十九條之五規定，認有證據能力，採為上訴人犯罪事實
之依據，所為證據取捨及證明力之判斷，亦無不合。另第一審已
傳喚被害人許耀昇與上訴人及共同被告方浩權、林中祥、李心瑋
進行交互詰問明確，上訴人於原審對於上開證人及共同被告之證
言均表示無意見，並未請求調查其他證據。原審自無再重複傳訊
詰問之必要，其所踐行之訴訟程序，尤難謂為違法。上訴意旨，
對於原判決究竟如何違背法令，並未依據卷內資料為具體之指摘
，徒執陳詞，就原判決已詳為論斷及說明之事項，再為事實上之
爭辯，並對原審採證認事之職權行使，任意指摘，難謂已符合首
揭法定上訴要件，其上訴違背法律上之程式，應予駁回。
據上論結，應依刑事訴訟法第三百九十五條前段，判決如主文。
中    華    民    國  九十七  年    九    月   十八   日
                      最高法院刑事第十一庭
                          審判長法官  花  滿  堂
                                法官  黃  正  興
                                法官  陳  東  誥
                                法官  林  錦  芳
                                法官  洪  昌  宏
      本件正本證明與原本無異
                                      書  記  官
中    華    民    國  九十七  年    九    月  二十二  日
                                                      Ｅ


司法院資訊處製作；財團法人民間司法改革基金會備份。
